【裁判字號】    99,易,620
【裁判日期】    990412
【裁判案由】    竊盜等
【裁判全文】
臺灣臺中地方法院刑事判決               99年度易字第620號
公  訴  人  臺灣臺中地方法院檢察署檢察官
被      告  甲○○
上列被告因竊盜案件，經檢察官提起公訴（99年度偵字第380 號
），被告於本院準備程序中就被訴之事實為有罪之陳述，經本院
合議庭裁定由受命法官獨任進行簡式審判程序審理，判決如下：
    主      文
甲○○攜帶兇器竊盜，累犯，處有期徒刑柒月。扣案之水果刀、
一字型螺絲起子、十字型螺絲起子各壹支及棉質手套壹副，均沒
收之。
    事實及理由
壹、程序方面
    刑事訴訟法第273條之1第1 項規定除被告所犯為死刑、無期
    徒刑、最輕本刑為3 年以上有期徒刑之罪或高等法院管轄第
    一審案件者外，於審判期日前之程序進行中，被告先就被訴
    事實為有罪之陳述時，審判長得告知被告簡式審判程序之旨
    ，並聽取當事人、代理人、辯護人及輔佐人之意見後，裁定
    進行簡式審判程序。查本案被告甲○○被訴竊盜案件，非前
    開不得進行簡式審判程序之案件，經被告於本院審理時就被
    訴之事實為有罪之陳述，且經本院告知被告簡式審判程序之
    旨，聽取被告及檢察官之意見後，爰依刑事訴訟法第273 條
    之1第1項規定裁定改依簡式審判程序審判之，先予敘明。
貳、實體方面
一、犯罪事實：
  (一)甲○○前於民國96年間，因詐欺案件，經臺灣板橋地方法院
    於97年3月31日以96年度簡字第4629號判決判處有期徒刑4月
    、6月，復經臺灣板橋地方法院以97年度簡上字第540號駁回
    上訴確定，甫於97年10月14日易科罰金執行完畢。詎其猶不
    知悔改，竟意圖為自己不法所有之犯意，98年10月20日凌晨
    2時許，騎乘其所租用未還之車牌號碼301-DTF號之重型機車
    （涉犯侵占罪部分，已由臺灣臺中地方法院檢察署檢察官另
    案偵辦），並攜帶客觀上足以威脅人之生命、身體及安全，
    可供兇器使用之水果刀、一字型螺絲起子及十字型螺絲起子
    各1 支，行經臺中縣烏日鄉○○路之自治公園停車場時，見
    該停車場內有乙○○所有之車牌號碼A2-0470號自用小客車1
    台停放於該處，即趁附近無人之際，先持上開一字型螺絲起
    子1支擊破乙○○所有之車牌號碼A2-0470號自用小客車之右
    前車窗玻璃，再進入該車內，竊取乙○○所有之BOSS牌香菸
    1 包（內有15支已發霉香菸）。得手後，適臺中縣警察局烏
    日分局偵查隊偵查佐蕭家成行經該處，發現甲○○形跡可疑
    ，乃趨前盤查，始查悉上情，並當場在甲○○外套口袋內，
    扣得其所有之棉質手套1 副、水果刀1支、BOSS牌香菸1包（
    香菸部分，業經發還乙○○），及在甲○○放置於前揭機車
    置物箱內之隨身包包中，扣得其所有之一字型螺絲起子及十
    字型螺絲起子各1支。
  (二)案經乙○○訴由臺中縣警察局烏日分局報告臺灣臺中地方法
    院檢察署檢察官偵查起訴。
二、上開犯罪事實，業據被告甲○○於本院審理時坦承不諱，核
    與證人即告訴人乙○○於警詢時證述情節相符，並有臺中縣
    警察局扣押筆錄、扣押物品目錄表、贓物認領保管單各1 份
    ，復有被告所有之之水果刀、一字型螺絲起子、十字型螺絲
    起子各1支及棉質手套1副扣案可資佐證，足認被告之任意性
    自白核與事實相符。本案事證明確，被告犯行堪以認定，應
    依法論處。
三、按刑法第321 條第1項第3款所謂「兇器」，其種類並無限制
    ，凡客觀上足對人之生命、身體、安全構成威脅，具有危險
    性之兇器均屬之，且只須行竊時攜帶此種具有危險性之兇器
    為已足，並不以攜帶之初有行兇之意圖為必要，有最高法院
    79年臺上字第5253號判例意旨可資參照。查被告於前揭時、
    地竊盜證人乙○○財物時，所攜帶之水果刀1 支，具鋒利刀
    面，外觀尖銳，而其所攜帶之一字型、十字型螺絲起子螺絲
    起子1 支，屬於金屬質地，外觀尖銳，並有把手便於持握，
    客觀上對人之生命、身體具有威脅性，足供作為兇器使用，
    自屬兇器之一種。被告意圖為自己不法之所有，持上揭兇器
    以竊取他人之財物，核其所為，係犯刑法第321 條第1項第3
    款之加重竊盜罪。而被告有如前揭犯罪事實欄所載之刑案紀
    錄，此有臺灣高等法院被告前案紀錄表1 份在卷可稽，其受
    有期徒刑執行完畢後，5 年內故意再犯本案前揭之罪，為累
    犯，應依法加重其刑。爰審酌被告有如犯罪事實欄所載之前
    案紀錄，素行非佳，此有前開前案紀錄表在卷可按，且其為
    圖個人私利，藉機行竊，兼衡被告之品行、智識程度、其犯
    罪之動機、目的、手段、對被害人所生財產上之損害程度及
    其終能在本院審理時坦承犯行，尚具悔意等一切情狀，量處
    如主文所示之刑，以資懲儆。又扣案之水果刀、一字型螺絲
    起子、十字型螺絲起子各1支、棉質手套1副，係被告所有，
    並供其犯本案竊盜罪所用之物，業據被告於本院審理時供明
    在卷，應依刑法第38條第1項第2款規定宣告沒收，附此敘明
    。
據上論斷，應依刑事訴訟法第273 條之1 第1 項、第299 條第1
項前段，刑法第321 條第1項第3款、第47條第1項、第38條第1項
第2款，判決如主文。
本件經檢察官丙○○到庭執行職務。
中    華    民    國    99    年    4     月    12    日
                  刑事第四庭  法  官  潘曉玫
以上正本證明與原本無異。
如不服本判決應於收受判決後10日內向本院提出上訴書狀，並應
敘述具體理由；其未敘述上訴理由者，應於上訴期間屆滿後20日
內向本院補提理由書（均須按他造當事人之人數附繕本）「切勿
逕送上級法院」。
告訴人或被害人對於判決如有不服具備理由請求檢察官上訴者，
其上訴期間之計算係以檢察官收受判決正本之日期為準。
                              書記官  張齡方
中    華    民    國    99    年    4     月    12    日
附錄本案論罪科刑法條全文
中華民國刑法第321條
（加重竊盜罪）
犯竊盜罪而有左列情形之一者，處 6 月以上、 5 年以下有期徒
刑：
一、於夜間侵入住宅或有人居住之建築物、船艦或隱匿其內而犯
    之者。
二、毀越門扇、牆垣或其他安全設備而犯之者。
三、攜帶兇器而犯之者。
四、結夥三人以上而犯之者。
五、乘火災、水災或其他災害之際而犯之者。
六、在車站或埠頭而犯之者。
前項之未遂犯罰之。

司法院資訊處製作；財團法人民間司法改革基金會備份。
